【裁判字號】    97,易,80
【裁判日期】    970215
【裁判案由】    妨害自由
【裁判全文】
臺灣苗栗地方法院刑事判決                97年度易字第80號
公  訴  人  臺灣苗栗地方法院檢察署檢察官
被      告  乙○○
                     (在押).
上列被告因家庭暴力罪之妨害自由等案件，經檢察官提起公訴（
97年度偵字第73號），被告於本院準備程序進行中，就被訴事實
為有罪之陳述，經本院告知簡式審判程序意旨，並聽取公訴人及
被告之意見後，裁定依簡式審判程序審理，判決如下：
    主  文
乙○○犯強制罪，累犯，處有期徒刑伍月；又犯恐嚇危害安全罪
，累犯，處有期徒刑肆月；又犯恐嚇危害安全罪，累犯，處有期
徒刑肆月。應執行有期徒刑拾月。
    事  實
一、乙○○曾因偽造文書、恐嚇取財案件，分別經法院判處有期
    徒刑4月、6月確定，嗣經定應執行刑有期徒刑9月，甫於民
    國92年11月2日縮刑期滿執行完畢（構成累犯）。乙○○與
    其父甲○○、其母丙○○，具有家庭暴力防治法第3條第3款
    之家庭成員關係。詎其猶不知悔改，(1)於96年12月27日20分
    許，酒後在其苗栗縣通霄鎮○○里○○鄰○○路17號之住處，
    向其母丙○○要錢遭拒絕後，竟基於恐嚇之犯意，對丙○○
    恐嚇稱：「財產分一分，不然要放火燒房子！」等語，因該
    址係經營金香店，使丙○○因而心生恐懼，致生危害於丙○○之安全。(2)於96年12月28日19時10分許，乙○○飲酒後自
    外返家，要求丙○○煎蛋給他吃，其父甲○○回稱：「我們
    長輩都在吃了，難道你就不能吃？」，乙○○竟憤而辱罵甲○○「幹你娘」（公然侮辱部分，未據告訴），並基於恐嚇
    之單一犯意，掐住甲○○脖子 (未受傷)，並恐嚇稱：「要
    給你死！」等語，甲○○無奈只好咬乙○○的手使其放手，
    乙○○仍不罷休，再去廚房拿菜刀接續向甲○○恐嚇稱：「
    要殺你！」等語，使甲○○因而心生畏懼，致生危害於甲○○之安全。(3)於96年12月29日21時12分許，乙○○在外喝酒
    後欲返家，在上開住處樓下叫甲○○、丙○○下來開門，因
    甲○○2人動作較慢，乙○○竟於丙○○開門後，對其辱罵
    「幹你娘雞巴」、「睏啥小」等語（公然侮辱部分，未據告
    訴），並基於強制之犯意，強行用力將甲○○、丙○○2人
    推出門外，稱：「不讓你們住！」等語，妨害甲○○、丙○○行使上開房屋之所有權。待甲○○掙脫回到屋內，乙○○
    復動手掐住甲○○脖子，使甲○○受有脖子挫傷之傷害（傷
    害直系血親尊親屬部分，業據甲○○、丙○○撤回告訴，由
    臺灣苗栗地方法院檢察署檢察官另為不起訴處分）。
二、案經甲○○、丙○○訴由苗栗縣警察局通霄分局報告臺灣苗
    栗地方法院檢察署檢察官偵查起訴。
    理  由
一、訊之被告乙○○對於上揭犯行均坦承不諱，核與證人即告訴
    人甲○○、丙○○於警詢及偵查中指證之情節相符。復有診
    斷證明書1紙、酒精測試紀錄1紙及本院97年度暫家護字第2
    號、第4號民事暫時保護令影本2份附卷可稽，足認被告之自
    白與事實相符。本件事證明確，被告所犯恐嚇危害安全、強
    制罪嫌，洵堪認定。
二、核被告乙○○所為，係犯刑法第304條第1項之強制罪及第30
    5條第1項之恐嚇危害安全罪，雖屬家庭暴力防治法第2條第2
    項所稱之家庭暴力罪，惟因家庭暴力防治法並無罰則規定，
    故其上述犯行，仍應依刑法強制罪及恐嚇危害安全罪論處。
    另被告所犯前後2次恐嚇及1次強制罪間，均犯意各別，行為
    分殊，應予分論併罰。又被告有犯罪事實欄所示之罪刑執行
    紀錄，有卷附臺灣高等法院被告前案紀錄表1份在卷可佐，
    其受有期徒刑之執行完畢，5年內再犯本件有期徒刑以上之3
    罪，均為累犯，應依刑法第47條第1項規定，加重其刑。爰
    審酌被告已有多次前科，素行不佳，此有上開被告前案紀錄
    表可查，竟於酒後多次對直系血親尊親屬不敬，並犯下本件
    罪行，惡性非輕，本應予從重量刑。惟審酌被告事後坦承犯
    行，犯罪後之態度尚佳，且被害人甲○○、丙○○均表示願
    意原諒被告，及衡酌被告犯罪之手段、生活狀況、智識程度
    等一切情狀，分別量處如主文所示之刑，並依刑法第51條第
    5 款規定，定其應執行刑，以資懲儆。至檢察官表示具體求
    刑定應執行刑1年部分，茲因本院審慎考量被害人甲○○、
    丙○○2人於公訴人向本院表示求刑意見後，均於本院審理
    時表示請求本院給予被告改過自新之機會，不要判太重，從
    輕量刑即可等語（參本院審卷97年1月31日審判筆錄，第4頁
    ），體察渠等愛子心切之天下父母苦心，因認檢察官之求刑
    稍嫌過重，略予調減，附此敘明。
據上論斷，應依刑事訴訟法第284條之1、第273條之1第1項、第
299 條第1項前段，刑法第304條第1項、第305條、第47條第1項
、第51條第5款，刑法施行法第1之1條，判決如主文。
本案經檢察官陳佞如到庭執行職務。
中    華    民    國    97    年    2    月    15    日
                        刑事第三庭  法  官  呂曾達
以上正本證明與原本無異。
如不服本判決，應於判決送達後10日內向本院提出上訴狀（應抄
附繕本），其未敘述上訴理由者，應於上訴期間屆滿後20日內補
提理由書狀於本院，上訴於臺灣高等法院臺中分院。告訴人或被
害人如對於本判決不服者，應具備理由請求檢察官上訴，其上訴
期間之計算係以檢察官收受判決正本之日期為準。
                                    書記官  許千士
中    華    民    國    97    年    2     月    18    日
附錄本案論罪法條：
刑法第304條第1項、第305條。
中華民國刑法第304條
（強制罪）
以強暴、脅迫使人行無義務之事或妨害人行使權利者，處 3 年以
下有期徒刑、拘役或 3 百元以下罰金。
前項之未遂犯罰之。
中華民國刑法第305條
（恐嚇危害安全罪）
以加害生命、身體、自由、名譽、財產之事，恐嚇他人致生危害
於安全者，處2 年以下有期徒刑、拘役或3 百元以下罰金。


司法院資訊處製作；財團法人民間司法改革基金會備份。
